臺灣士林地方法院民事判決　　　九十九年度訴字第一五六七號
原　　　告　J&E Media.
法定代理人　Hogop Ayr.
訴訟代理人　何一芃律師
　　　　　　沈明欣律師
上　一　人
複 代理 人　陳泰源律師
被　　　告　友傳科技工業股份有限公司
法定代理人　謝仁壽
訴訟代理人　陳俊志
上列當事人間請求損害賠償事件，本院於民國一百年一月十一日
言詞辯論終結，判決如下：
    主  文
原告之訴及假執行之聲請均駁回。
訴訟費用由原告負擔。
    事實及理由
甲、程序方面：
    被告為我國公司，我國法院對以之為被告之民事訴訟事件，
    本有管轄權。原告雖為外國法人，且本件債務履行地在美國
    ，然兩造既未合意排除我國法院之管轄權，是原告向被告主
    營業所所在地之本院提起本件訴訟，自非法所不許，合先敘
    明。
乙、實體方面：
一、原告起訴主張：原告於民國九十二年至九十四年間，向被告
    即DVD-R 及CD-R光碟片之專業廠商，訂購DVD-R 及CD-R光碟
    片，被告雖已依約將產品交付原告，然被告所交付之產品竟
    有品質不均、故障率過高之瑕疵，致原告之部分下游客戶要
    求原告替換瑕疵品，原告因自行付費另向其他供應商購買替
    換，受有替換成本之損失，另有部分客戶不願進行替換，原
    告本可賺取之利潤無法獲得，亦屬因被告不完全給付所生之
    損害，又原告係美國著名廠商，現因被告提供之產品有瑕疵
    ，致原告商譽大受影響。總計原告因被告之不完全給付，受
    有新臺幣（以下未標明幣別者同）六百萬元以上之損失。為
    此，依民法第二百二十七條不完全給付之規定，先請求其中
    六百萬元之損害賠償等語。並聲明：(一)被告應給付原告六百
    萬元及自起訴狀繕本送達翌日起至清償日止，按週年利率百
    分之五計算之利息。(二)願供擔保，請准宣告假執行。
二、被告則以：原告因積欠被告貨款，被告乃於九十四年七月間
    ，向原告所在地之美國加州法院訴請原告給付，其間原告亦
    主張被告所交付之產品有瑕疵，而提起反訴訴請被告賠償損
    害，然於美國加州法院審理期間，原告就反訴部分始終提不
    出任何因被告產品品質不良而受有損害之證據，最終自行撤
    回反訴，本訴部分美國加州法院業於九十九年八月十一日判
    決原告敗訴確定。又原告本件起訴主張之賠償金額六百萬元
    ，約當於被告在美國加州法院起訴請求原告給付之貨款美金
    二十萬三千一百八十二元五角之數額，且原告固以被告離職
    業務員翁淑媚之書面證詞，證明被告所交付之產品有瑕疵，
    然原告本係翁淑媚所開發之客戶，翁淑媚又於一、二年前已
    成立個人公司，且與原告業務往來密切，其書面證詞自不足
    採等語，資為抗辯。並聲明：(一)原告之訴及假執行之聲請均
    駁回。(二)如受不利之判決，願供擔保請准宣告免為假執行。
三、兩造不爭執之事實：
    原告於九十二年至九十四年間，向被告訂購DVD-R 及CD-R光
    碟片，被告已依約將產品交付原告等事實，為兩造所不爭執
    ，自堪信為真實。
四、得心證之理由：
    原告主張被告所交付之產品有瑕疵，致其受有替換費用、價
    差損失及商譽損失六百萬元以上，為被告所否認，並以前揭
    情詞置辯。經查：
  (一)按當事人主張有利於己之事實者，就其事實有舉證之責任，
    民事訴訟法第二百七十七條前段定有明文。本件被告就原告
    向其購買DVD-R 及CD-R光碟片，其業為產品交付之事實固不
    爭執，惟否認所交付之產品具有瑕疵，揆之前揭規定，自應
    由原告就被告所交付前開產品具有瑕疵之事實負舉證責任。
  (二)次按證人須依據文書、資料為陳述，或依事件之性質、證人
    之狀況，經法院認為適當者，得命兩造會同證人於公證人前
    作成陳述書狀；又經兩造同意者，證人亦得於法院外以書狀
    為陳述；另證人以書狀為陳述者，仍應具結，並將結文附於
    書狀，經公證人認證後提出，民事訴訟法第三百零五條第二
    項、第三項、第六項分別定有明文。原告就其主張被告所交
    付產品具有瑕疵之事實，固舉證人翁淑媚於九十八年八月三
    日，在臺灣臺北地方法院所屬民間公證人事務所認證之書面
    陳述為證（見本院卷第九頁）。然證人翁淑媚於公證人前所
    作成之上開陳述書狀，並非經兩造同意，或經法院依民事訴
    訟法第三百零五條第二項、第六項規定，命兩造會同證人於
    公證人前所作成之陳述書狀，及由該證人出具結文附於書狀
    ，經公證人認證後提出，自不得據為裁判之基礎。此外，原
    告復無法就其所主張被告所交付之產品具有瑕疵，致其受有
    替換費用、價差損失及商譽損失六百萬元以上之事實，提出
    其他證據佐證證明，是其上開主張，自難憑採。
五、綜上所述，原告既無法舉證證明被告所交付之產品具有瑕疵
    ，致其受有替換費用、價差損失及商譽損失六百萬元以上。
    從而，原告依民法第二百二十七條不完全給付之規定，訴請
    被告給付六百萬元及自起訴狀繕本送達翌日起至清償日止，
    按週年利率百分之五計算之利息，為無理由，應予駁回。又
    原告之訴既經駁回，其假執行之聲請即失所附麗，應併駁回
    之。
六、本件事證已臻明確，兩造其餘主張、陳述及所提證據，經本
    院斟酌後，核與判決不生影響，爰不一一詳予論述，附此敘
    明。
七、據上論結，原告之訴為無理由。依民事訴訟法第七十八條，
    判決如主文。
中    華    民    國   100    年    1     月    31    日
                          臺灣士林地方法院民事第三庭
                              法      官  孫萍萍
以上正本證明與原本無異。
如對本判決上訴，應於判決送達後二十日內向本院提出上訴狀。
如委任律師提起上訴者，應一併繳納上訴審裁判費。
中    華    民    國   100    年    1     月    31    日
                              書  記  官  周玉惠